臺灣彰化地方法院民事判決
111年度勞簡字第6號
原      告  顧忠桀    住彰化縣○○鄉○○村○○路00號    被    
  告  明益交通有限公司
                      設彰化縣○○鎮○○路000號        法定代理人  陳清波     住彰化縣○○鎮○○路00號 
上列當事人間請求給付工資等事件，本院於民國111年4月21日言
詞辯論終結，判決如下：
    主  文
被告應給付原告新臺幣貳拾捌萬零肆佰柒拾參元。
原告其餘之訴駁回。
訴訟費用由被告負擔百分之九十三，餘由原告負擔。
本判決第一項得假執行，如被告以新臺幣貳拾捌萬零肆佰柒拾參
元為原告預供擔保後，得免為假執行。
原告其餘假執行之聲請駁回。
    事  實  及  理  由
一、原告主張：原告自民國107年8月2日起受僱於被告公司，擔
    任司機，每月底薪新臺幣（下同）24,000元，並按出車台數
    加計獎金，平均薪資為75,000元（自每月26日起算至隔月25
    日），於翌月10日發給底薪、25日給付獎金。詎被告於110
    年12月6日下午，無預警停止營業，嗣於111年1月6日將原告
    辦理勞保退保，予以資遣，爰依僱傭契約之法律關係及勞動
    基準法（下稱勞基法）第16條及勞工退休金條例（下稱勞退
    條例）第12條第1項等規定，請求原告給付110年10月26日至
    12月6日積欠薪資10萬元、預告期間工資75,000元及資遣費1
    25,521元，共計300,521元等語，並聲明：①被告應給付原告
    300,521元。②願供擔保，請准宣告假執行。
二、被告未於言詞辯論期日到場，亦未提出書狀作何聲明或陳述
    。
三、原告主張其自107年8月2日起受僱於被告公司，擔任司機，
    詎被告於110年12月6日無預警停業，未經預告將原告資遣，
    尚欠110年10月26日至12月6日薪資未給付，平均每月薪資75
    ,000元等事實，業據原告提出勞動部勞工保險局個人網路申
    報及查詢作業畫面、薪資存摺明細、彰化縣政府勞資爭議調
    解紀錄及勞工保險被保險人投保資料表等件為證（見本院卷
    第13至24、37至49頁）。而被告經合法通知，未於言詞辯論
    期日到場爭執，亦未提出書狀答辯，依民事訴訟法第280條
    第3項準用同條第1 項規定，視同自認，應信原告此部分主
    張為真正。
四、法院之判斷：
(一)稱僱傭者，謂當事人約定，一方於一定或不定之期限內為他
    方服勞務，他方給付報酬之契約；報酬應依約定之期限給付
    之，民法第484條、第486條定有明文。是原告請求被告給付
    110年10月26日起至12月6日止薪資10萬元（計算式：75,000
    ＋75,000÷30×10＝100,000），即屬有據。
(二)非有歇業或轉讓之情事者，雇主不得預告勞工終止勞動契約
    ，勞基法第11條定有明文。雇主依第11條或第13條但書規定
    終止勞動契約者，其預告期間依左列各款之規定：繼續工
    作3個月以上1年未滿者，於10日前預告之。繼續工作1年以
    上3年未滿者，於20日前預告之。繼續工作3年以上者，於3
    0日前預告之；雇主未依第1項規定期間預告而終止契約者，
    應給付預告期間之工資；雇主依勞基法第16條終止勞動契約
    者，應依規定發給勞工資遣費，勞基法第16條第1項、第3項
    、第17條亦有明文。查被告於110年12月6日停業，未經預告
    將原告資遣，已如前述，應認兩造間勞動契約業經被告公司
    依勞基法第11條第2款規定合法終止，是原告依上開規定，
    請求被告給付資遣費及預告期間工資，即屬有據。
(三)勞工適用本條例之退休金制度者，適用本條例後之工作年資
    ，於勞動契約依勞基法第11條、第13條但書、第14條及第20
    條或職業災害勞工保護法第23條、第24條規定終止時，其資
    遣費由雇主按其工作年資，每滿1年發給2分之1個月之平均
    工資，未滿1年者，以比例計給；最高以發給6個月平均工資
    為限，不適用勞基法第17條之規定，94年6月30日生效施行
    之勞退條例第12條第1項規定甚明。再者，勞基法第2條第4
    款規定所稱平均工資，係指日平均薪資。惟因計算事由發生
    之當日前6個月之總日數，由於大月小月不同，分別為181天
    至184天，而非180天，如一律以30天計算，將使勞工應得之
    資遣費減少，故改以「日平均工資」乘以計算期間每月之平
    均日數為計算標準，等於以勞工退休前6個月工資總額直接
    除以6，較為簡易、準確及合理（行政院勞工委員會【現改
    制為勞動部】83年4月9日台(83)勞動2字第25564號函釋可資
    參考）。查原告自107年8月2日起至110年12月6日止受僱於
    被告公司，年資為3年4月5日，均屬適用勞退條例後之工作
    年資，應依上開規定，按其離職前6個月之平均工資，發給
    資遣費。又原告自110年6月至10月之工資，依序為40,836元
    、51,962元、80,323元、58,919元、71,083元，有其所提存
    摺明細及110年8月份薪資明細可稽（見本院卷第39至51頁）
    ，另依原告主張110年11月份薪資為75,000元計算，原告於
    離職前6個月平均工資應為63,021元【計算式：（40,836＋51
    ,962＋80,323＋58,919＋71,083＋75,000）÷6≒63,021，元以下
    四捨五入，下同】。又原告之工作年資為3年4個月5日，新
    制基數即為1＋97/144，故原告得請求被告公司給付之資遣費
    為105,473元【計算式：63,021 ×（1＋97/144）≒105,473】
    ，逾此數額之請求，即非有據。
(四)原告於被告公司繼續工作3年以上，被告公司依勞基法第11
    條第2款規定終止勞動契約，按同條例第16條第1項第3款規
    定，應於30日前預告，被告公司未依規定期間預告即終止勞
    動契約，依同條例第16條第3項規定，自應給付30日預告期
    間之工資。參考勞動部109年10月29日勞動關2字第10901282
    92A號令釋，預告期間工資之給付標準，為雇主應預告期間
    之日數乘以勞工一日工資；該一日工資，為勞工契約終止前
    一日之正常工作時間所得之工資。其為計月者，為契約終止
    前最近一個月正常工作時間所得之工資除以三十所得之金額
    。則按原告於兩造勞動契約終止前最近1個月即110年11月份
    可得工資75,000元計算，原告得請求被告公司給付30日之預
    告期間工資為75,000元。
(五)綜上，原告可請求被告公司給付薪資10萬元、資遣費10萬5,
    473元、預告期間工資75,000元，合計280,473元。 
五、綜上所述，原告依僱傭契約、勞基法第16條及勞退條例第12條第1項規定，請求被告給付280,473元，為有理由，應予准許；逾此範圍之請求，則無理由，應予駁回。
六、法院就勞工之給付請求，為雇主敗訴之判決時，應依職權宣
    告假執行。前項情形，法院應同時宣告雇主得供擔保或將請
    求標的物提存而免為假執行，勞動事件法第44條第1項、第2
    項定有明文。本件為勞工請求雇主給付之事件，本院就原告
    勝訴部分，應依上開規定，依職權宣告假執行，並同時酌定
    相當之擔保金額，宣告被告得供擔保或於提存後，免為假執
    行。至原告敗訴部分，其假執行之聲請亦失所依附，應併予
    駁回。 
七、本件事證已臻明確，原告其餘所提證據，經審酌後與本件判
    決結果不生影響，爰不另一一論述，併予敘明。
八、訴訟費用負擔之依據：民事訴訟法第79條。
中　　華　　民　　國　　111 　年　　5 　　月　　5 　　日
                  民事第三庭    法　官　鍾孟容
以上正本係照原本作成。
如對判決上訴，應於判決送達後20日內向本院提出上訴狀。如委
任律師提起上訴者，應一併繳納上訴審裁判費。
中　　華　　民　　國　　111 　年　　5 　　月　　5 　　日
                                書記官　張茂盛